【裁判字號】    98,上訴,4983
【裁判日期】    990713
【裁判案由】    偽造文書等
【裁判全文】
臺灣高等法院刑事判決                98年度上訴字第4983號
上  訴  人
即  被  告  丙○○
選任辯護人  連兆宗律師
上列上訴人因偽造文書等案件，不服臺灣臺北地方法院97年度訴
字第1960號，中華民國98年11月12日第一審判決（起訴案號：臺
灣臺北地方法院檢察署97年度偵緝字第1935號），提起上訴，本
院判決如下：
    主  文
原判決關於有罪部分撤銷。
丙○○共同意圖為自己不法之所有，以恐嚇使人將本人之物交付
，處有期徒刑陸月，如易科罰金，以新臺幣壹仟元折算壹日；又
共同行使偽造私文書，足以生損害於他人，處有期徒刑月，如
易科罰金，以新臺幣壹仟元折算壹日，和解書上偽造之「王朝曦
」、「呂文生」署押（含簽名、指印）各壹枚均沒收。應執行有
期徒刑捌月，如易科罰金，以新臺幣壹仟元折算壹日，和解書上
偽造之「王朝曦」、「呂文生」署押（含簽名、指印）各壹枚均
沒收。
    事  實
一、丙○○知悉黃慶維（業經原法院另案97年度訴字第1152號判
    決確定）曾因簽注六合彩而對在台北市○○區○○街37之1
    號公眾得出入之場所經營文具店兼營六合彩賭博之甲○○恐
    嚇取財，竟與黃慶維及一名真實姓名年籍不詳自稱「張朝榮
    」之成年男子，共同基於意圖為自己不法所有之犯意聯絡，
    於97年1 月中旬，先由自稱為「呂文生」之丙○○與「張朝
    榮」二人一同前往甲○○所經營之前揭文具店，表示先前賭
    金之事造成渠等爭執打架，現欲來「處理」等語，黃慶維隨
    後進入該文具店內，質問丙○○與「張朝榮」二人要做什麼
    ，先以保護甲○○為由與丙○○、「張朝榮」二人作勢打架
    ，再以「因保護甲○○而遭毆打受傷，需要醫藥費」為由，
    向甲○○要脅索取「和解金」10萬元。甲○○緣於先前曾遭
    黃慶維以欲舉發其經營六合彩賭博之事恐嚇取財，因而心生
    畏怖，乃如數交付10萬元予黃慶維、丙○○等人，黃慶維、
    丙○○二人並在渠等書立之「和解書」上分別偽造「王朝曦
    」及「呂文生」之簽名、指印各一枚，並將該和解書交予甲
    ○○而行使，足生損害於「王朝曦」、「呂文生」及甲○○
    （丙○○被訴另於96年12月12日、96年12月底向甲○○恐嚇
    取財及詐欺取財未遂，經原審為無罪判決確定）。
三、案經臺北市政府警察局大安分局報請臺灣臺北地方法院檢察
    署檢察官偵查起訴。
    理  由
一、證據能力：
  (一)按被告以外之人於審判外之言詞或書面陳述，除法律有規定
    者外，不得作為證據，刑事訴訟法第159 條第1 項固有明文
    。然依同法第159 條之5 規定：「被告以外之人於審判外之
    陳述，雖不符前4 條之規定，而經當事人於審判程序同意作
    為證據，法院審酌該言詞陳述或書面陳述作成時之情況，認
    為適當者，亦得為證據。當事人、代理人或辯護人於法院調
    查證據時，知有第159 條第1 項不得為證據之情形，而未於
    言詞辯論終結前聲明異議者，視為有前項之同意」，其立法
    旨趣無非係慮及傳聞證據未經當事人之反對詰問予以核實，
    原則上先予排除，惟若當事人已放棄詰問或未聲明異議，基
    於證據資料愈豐富，愈有助於真實發見之理念，且強化言詞
    辯論主義，法院仍可承認該傳聞證據之證據能力。本案所引
    供述證據及非供述證據之證據能力，被告及其辯護人除對於
    證人甲○○、黃慶維警詢、偵查之供述爭執其證據能力外，
    其餘部分於本院表示無意見（見本院卷第28頁），而迄本案
    言詞辯論終結前，檢察官、被告及其辯護人就其餘證據之證
    據能力均無聲明異議，本院審酌該言詞陳述或書面陳述作成
    時之情況，該證據之取得並無不法，認為以之作為本案證據
    亦屬適當，自有證據能力。
  (二)被告及其選任辯護人爭執證人甲○○、黃慶維於檢察官偵查
    時所為陳述之證據能力。惟按被告以外之人於審判外之言詞
    或書面陳述，除法律有規定者外，不得為證據；被告以外之
    人於偵查中向檢察官所為之陳述，除顯有不可信之情況者外
    ，得為證據，刑事訴訟法第159 條第1 項、第159 條之1 第
    2 項分別定有明文。而所謂不可信情況之認定，法院應審酌
    被告以外之人於陳述時之外在環境及情況，例如：陳述時之
    心理狀況、有無受到外力干擾等，以為判斷之依據（法院辦
    理刑事訴訟案件應行注意事項89參照）。被告以外之人前於
    偵查中已具結而為證述，除反對該項供述得具有證據能力之
    一方，已釋明「顯有不可信之情況」之理由外，皆得為證據
    。又「證人、鑑定人依法應具結而未具結者，其證言或鑑定
    意見，不得作為證據，刑事訴訟法第158 條之3 雖有明文。
    然所謂依法應具結而未具結者，係指檢察官或法官依刑事訴
    訟法第175 條之規定，以證人身分傳喚被告以外之人到庭作
    證，或雖非以證人身分傳喚到庭，而於訊問調查過程中，轉
    換為證人身分為調查時，此時其供述之身分為證人，則檢察
    官、法官自應依刑事訴訟法第186 條之規定，命證人供前或
    供後具結，其陳述始符合同法第158 條之3 規定，而有證據
    能力。若檢察官或法官非以證人身分傳喚，而以共犯、共同
    被告身分傳喚到庭為訊問時，其身分既非證人，即與「依法
    應具結」之要件不合，縱未命其具結，純屬檢察官或法官調
    查證據職權之適法行使，當無違法可言。而前揭不論係本案
    或他案在檢察官面前作成未經具結之陳述筆錄，係屬被告以
    外之人於偵查中向檢察官所為之陳述，本質上屬於傳聞證據
    ，基於保障被告在憲法上之基本訴訟權，除該被告以外之人
    死亡、身心障礙致記憶喪失或無法陳述、滯留國外或所在不
    明而無法傳喚或傳喚不到、或到庭後拒絕陳述等情形外，如
    已經法院傳喚到庭具結而為陳述，並經被告之反對詰問，前
    揭非以證人身分而在檢察官面前未經具結之陳述筆錄，除顯
    有不可信之情況者外，得為證據，並應於判決內敘明其符合
    傳聞證據例外之理由；又前揭非以證人之身分在審判中之陳
    述筆錄，倘該被告以外之人已經法院以證人身分傳喚到庭並
    經具結作證，且由被告為反對詰問，或有前揭傳喚不能或詰
    問不能之情形外，該未經具結之陳述筆錄因屬審判上之陳述
    ，自有證據能力；若係在另案法官面前作成之陳述筆錄，本
    質上亦屬傳聞證據，自得依本法第159 條之1 第1 項之規定
    ，認有證據能力。不能因陳述人未經具結，即一律適用本法
    第158 條之3 之規定，排除其證據能力（最高法院96年度台
    上字第3527號、97年度台上字第1373、2175號判決意旨參照
    ）。查證人甲○○於97年3 月20日、97年5 月8 日檢察官偵
    查時到庭陳述並已具結，證人黃慶維於97年3 月20日、97年
    4 月3 日、97年5 月8 日檢察官偵查時到庭陳述，其雖係以
    被告身分為陳述，惟證人嗣於原審審理時已以證人身分到庭
    為證，並經被告及其辯護人反對詰問，則依前開說明，被告
    及其選任辯護人既未釋明證人甲○○、黃慶維於檢察官偵查
    時之陳述有何顯不可信之情，自有證據能力。
  (三)被告及其選任辯護人爭執證人甲○○、黃慶維於警詢陳述之
    證據能力。按被告以外之人於檢察事務官、司法警察官或司
    法警察調查中所為之陳述，與審判中不符時，其先前之陳述
    具有較可信之特別情況，且為證明犯罪事實存否所必要者，
    得為證據。刑事訴訟法第159 條之2 定有明文。所謂「具有
    較可信之特別情況」，應係指該被告以外之人於檢察事務官
    、司法警察官或司法警察調查中所為之陳述，與審判中不符
    ，而其先前之陳述，從客觀上之環境或條件等情況加以觀察
    ，有足以取代審判中經反對詰問之可信性保證者而言，且其
    先前之陳述，具備「可信性」及「必要性」二要件，始例外
    得適用上開規定，認其先前所為之陳述，為有證據能力。查
    證人甲○○於原審、本院已分別為證，並經被告及其選任辯
    護人為詰問，被告反對詰問權已獲保障，證人甲○○審判中
    其證述情節與警詢時陳述之內容大致相同，則關於枝微末節
    事項，警詢筆錄自得作為審判中陳述之補強。又證人黃慶維
    之警詢筆錄，本院認為無必要性，自無證據能力。
二、訊據被告丙○○固坦承於97年1 月中旬曾前往甲○○所經營
    之文具店，惟矢口否認有何共同恐嚇取財犯行，辯稱：黃慶
    維打電話給我，說他跟組頭之間彩金的爭執，已經解決，要
    還給我借款，我進入文具店，就聽到甲○○跟黃慶維說已經
    領過錢怎麼又來，發覺又被黃慶維所騙，當場跟黃慶維說今
    天一定要拿到錢，但是黃慶維跟甲○○還在爭執彩金的事情
    ，眼看拿不到借款，我就自行離去云云。辯護意旨略以：黃
    慶維確有向被告借錢未還，被告係應黃慶維之邀前往文具店
    索債，被告與黃慶維係各自前往文具店，被告至文具店時並
    未參與打架、恐嚇；被告確無簽立「和解書」，黃慶維與甲
    ○○證述前後不一致，不足作為被告不利證言；本案「和解
    書上之指紋已經法務部調查局鑑定非為被告之指紋，惟原審
    仍認定係被告於和解書上簽名「呂文生」予以論罪，顯有不
    合。另黃慶維確有至被告經營之檳榔店向被告借款三次共計
    2,500 元，因未還款，被告曾以電話向黃慶維索款，此有店
    員乙○○可資證明等語。
三、本院查：
  (一)同案被告黃慶維前於96年12月20日，在在臺北市○○區○○
    街37之1 號公眾得出入由甲○○（所犯賭博罪部分由檢察官
    另為緩起訴處分）經營之賭博場所，向甲○○簽注六合彩，
    當日開獎後，黃慶維所下注之號碼並未開出。詎黃慶維竟意
    圖為自己不法之所有，擅自竄改簽單號碼，於翌日（21日）
    上午8 時許至上址向甲○○佯稱簽中4 組號碼，欲領取彩金
    45萬2 千元，然因甲○○當時仍記得黃慶維所簽注之號碼而
    未陷於錯誤，黃慶維乃另起為自己不法所有之意圖，以：經
    營賭博場所是犯法的，要去報警，會罰80萬元，且如果沒有
    拿到錢要砸店，並找甲○○太太談判等危害生命、財產之事
    恫嚇甲○○，要甲○○交付20萬元，使甲○○心生畏懼，當
    場交付8 萬元，同日中午12時許再交付12萬元等情，為原法
    院97年度訴字第1152號確定判決所認事實，業經本院調卷審
    閱無訛。又97年1 月中旬，被告自稱為「呂文生」，與自稱
    「張朝榮」之人一同前往甲○○所經營之文具店，表示先前
    賭金之事造成渠等爭執打架，現欲來「處理」，黃慶維隨後
    進入該文具店內，質問被告與「張朝榮」二人要做什麼，即
    以保護甲○○為由與被告、「張朝榮」作勢打架，再以受傷
    需要醫藥費為由，向甲○○索取「和解金」10萬元，甲○○
    如數交付，並由黃慶維、張朝榮、被告在「和解書」上分別
    簽「王朝曦」、「張朝榮」「呂文生」之簽名，並將該和解
    書交予甲○○等情，業經證人甲○○於警詢、原審及本院審
    理時證述在卷（見97年度偵字第5103號偵查卷第8 頁、第94
    頁、原審另案97年度訴字第1152號卷第20頁背面、第29頁及
    原審卷一第45頁，本院卷第66、67頁），並有和解書1 紙在
    卷可稽（見前揭偵查卷第101 頁）。
  (二)證人黃慶維於原審證稱：和解書是甲○○叫我帶回去寫，內
    容是我拜託店裡的人寫的，甲○○叫我帶回去抄寫，我請我
    朋友幫我寫，他姓李，真實姓名我不記得，內容是我叫人家
    抄寫，王朝曦是我寫的，蓋印也是我蓋的，其餘二個，一個
    「張朝榮」是張朝榮寫的並且蓋印，「呂文生」是丙○○自
    己簽名蓋印的。我沒有（親眼）看到丙○○簽名蓋印，我是
    第一個簽好，我就走到門口旁邊，然後呂文生就過來簽了，
    是在甲○○店裡簽的。丙○○是簽呂文生的名字及蓋印等語
    （見原審卷第50頁反面、第52頁），核與黃慶維於其另案所
    犯偽造文書案件審理時供稱：改簽單是第一次要去取款時才
    告訴丙○○，但第二次拿十萬元那次丙○○事先知道；忘了
    丙○○分了多少。第二次丙○○好像簽呂文生。我分給丙○
    ○多少錢我忘了，但不只分給丙○○2,500 元；第一次拿二
    十萬、第二次拿十萬元，我都有分給丙○○錢，因丙○○跟
    我共同簽的，丙○○也有出本錢，至於第二次丙○○知道我
    是去騙的，但為何他還要拿錢，我也不知道等語（見原審另
    案1152號卷第56至第58頁）供述相符，所為證詞自屬可信。
    再觀之卷附和解書內容：「本人呂文生和王朝曦與文具店老
    闆因六合彩賭金問題有議，引發肢體傷害醫藥費以新臺幣壹
    拾萬，日後有議再請立據人王朝曦張朝榮呂文生」等字樣（
    見偵查卷第101 頁），此與證人甲○○證述被告冒名呂文生
    與「張朝榮」至甲○○所經營之文具店，表示先前賭金之事
    造成渠等爭執打架，現欲來「處理」，黃慶維隨後進入該文
    具店內，質問丙○○與「張朝榮」二人要做什麼，先以保護
    甲○○為由與丙○○、「張朝榮」二人作勢打架，再以受傷
    需要醫藥費為由，向甲○○索取「和解金」10萬元之證詞相
    符，亦與證人黃慶維證述：改簽單，第二次去是騙十萬元之
    詞相合。則甲○○因前遭黃慶維以舉發其經營六合彩賭博，
    心生畏怖多次交付金錢，黃慶維此次再以「因保護甲○○而
    遭毆打受傷，需要醫藥費」之方式加以要脅，對甲○○而言
    ，其先前恐懼之狀態仍屬存在，故而心生畏怖而交付10萬元
    ，並由黃慶維、丙○○二人在「和解書」上簽「王朝曦」、
    「呂文生」之簽名，並將該和解書交予甲○○等事實，乃可
    確定。
  (三)證人黃慶維於原審審理時雖另證稱：被告去過文具店二次，
    他二次都沒有進去，他一直問我來這裡做什麼，我說叫他不
    要管；第一次被告有跟我一起去，但是他沒有拿到錢就走掉
    ，第二次應該就是談醫藥費簽和解書的那次；因為第一次我
    沒有給他錢，他又來跟我要錢，我就叫他跟我去文具店拿錢
    ，我們是各自去。我去到文具店時有其他幾個人在現場，但
    是我都不認識；後來我跟他們吵架，有打起來，他們就跑掉
    ，當時被告還沒到云云（見原審卷第50頁正反面），顯與證
    人黃慶維、甲○○前開證詞不符，委屬事後迴護被告之詞，
    為本院所不採。
  (四)被告雖辯稱和解書上「呂文生」之署押非其所為云云。然查
    ，和解書究係何人在何處所簽？證人甲○○於原審證述：在
    我店裡簽的，因為沒有帶印泥，所以我拿印泥給他們蓋手印
    ，有看到三人於和解書上簽名等語。惟經辯護人質以證人於
    另案97年訴字第1152號為證時係證述「不是在我店裡寫的，
    是被告（黃慶維）拿回去寫的，寫好之後，當天沒過多久被
    告就再拿到店裡給我的，我沒有親眼看到是誰簽的」時，則
    改稱：「我在賣文具，在忙其他事情，沒有看到他們親自簽
    名」等語（見原審第46頁反面）。而證人甲○○於本院審理
    時證述：和解書在何處簽的我不知道，簽好後才拿給我，不
    是在文具店簽的等語（見本院卷第66、67頁）。證人甲○○
    就此問題先後證述雖有不一之情。然證人甲○○為民國16年
    2 月生，本案發生時年已八十餘歲，年老體衰，對於事件之
    記憶能力自較常人減退甚多，尚不能以證人先後證述不一，
    即認其證詞全為虛偽無可採信。查證人黃慶維證述：和解書
    的內容係其拿回去抄寫好後，再拿回甲○○文具店，並由其
    先在和解書上簽「王朝曦」後，再由被告丙○○簽「呂文生
    」，其雖未親眼目賭被告簽寫，然被告確係緊接其後而在和
    解書上簽寫等情，已如前述，足徵「呂文生」之署押確為被
    告所為，至屬明確。更可證證人甲○○證稱係拿回去寫的、
    是在店裡簽的，有拿印泥給他們蓋手印，二者並無矛盾之處
    。
  (五)原審依聲請將和解書上「呂文生」指印併同被告丙○○之指
    紋卡送請法務部調查局比對鑑定結果，和解書上指紋與被告
    指紋並不相同，固有法務部調查局98年6 月29日調科貳字第
    09800351460 號鑑定書在卷可稽（見原審卷一第76頁），惟
    該鑑定程序其待鑑定指紋，依法務部調查局鑑定書所載，係
    採樣97年度偵字第5103號偵查卷第22、23、24頁切結書及和
    解書上指紋6 枚，然查上開偵查卷上之指紋係被害人甲○○
    之指紋，此參酌該鑑定書鑑定分析表「待鑑指紋」下方有「
    麟」「年麟」字樣至明（偵查卷22、23、24頁之切結書、和
    解書上之紅色指紋，係被害人甲○○於警詢時提出上開文件
    之原本，經黏貼紙上並影印後，由「持有人甲○○」簽名捺
    印於上，此比對同卷第100 頁至第102 頁切結書、和解書原
    本自明），則上開鑑定機關既將待鑑定指紋採樣錯誤，所為
    錯誤之鑑定結果自不足採為本案認定事實之證據。再本院依
    聲請將上開和解書連同被告於華泰商業銀行帳戶開戶申請書
    及當庭書寫筆跡送請內政部警政署刑事警察局鑑定和解書上
    「呂文生」筆跡與被告書寫筆跡是否相符？惟因和解書上「
    呂文生」字跡欠清晰，無法鑑定，雖亦有前開鑑定機關99年
    5 月19日刑鑑字第0990055585號函一份在卷可稽（見本院卷
    第48頁），然和解書上「呂文生」筆跡雖無法鑑定與被告筆
    跡是否相符。惟如前述，證人甲○○證述被告至其店內時即
    自稱「呂文生」，證人黃慶維證稱其與張朝榮、被告分別在
    和解書上簽捺「王朝曦」、「張朝榮」、「呂文生」署押，
    而被告亦坦承其案發時確有至甲○○之文具店，加以被告事
    後亦分得利益等情，綜此事證，和解書上之「呂文生」署押
    為被告所為，殆可認定。
  (六)被告雖另聲請傳喚證人陳美玉到庭證述黃慶維確有積欠被告
    借款2,500 元云云。惟證人陳美玉經本院傳喚並未到庭，而
    證人黃慶維於偵查、審理時已坦認其有欠被告2,500 元（見
    原審卷49頁，另案1152號卷第43頁），被告對於黃慶維有2,
    500 元債權之事實，並無疑義，惟被告明知黃慶維在六合彩
    簽單塗改，並無實際中四星，其與「張朝榮」及黃慶維前往
    甲○○文具店是要去騙的，被告嗣後亦分得較2,500 元為多
    之金錢，亦據證人黃慶維證述如前，則被告再聲請傳喚證人
    陳美玉，本院認與事實之認定並無影響，爰不予調查。
四、核被告所為，犯刑法第346 條第1 項之恐嚇取財罪、同法第
    216 條、第210 條之行使偽造私文書罪。其偽造署押為偽造
    私文書之部分行為，偽造私文書後持以行使，偽造之低度行
    為，為行使之高度行為所吸收，均不另論罪。被告就前揭犯
    行與黃慶維及真實姓名年籍不詳自稱「張朝榮」之成年男子
    間有犯意聯絡及行為分擔，均為共同正犯。被告所犯上開恐
    嚇取財罪及行使偽造私文書罪，犯意各別，行為互殊，應予
    分論併罰。
五、原審認被告恐嚇取財、行使偽造私文書犯行事證明確，而為
    被告論罪科刑，固非無見。惟上開法務部調查局鑑定書待鑑
    定指紋採樣錯誤，所為鑑定意見自不得採為認定事實之證據
    ，原判決未詳查發覺，而以「惟此僅能證明和解書上之指印
    並非被告所為」，仍採鑑定意見而認定和解書上「呂文生」
    指印非被告所按捺，其認定事實，容有違誤。次按「刑法上
    之共同正犯，雖應就全部犯罪結果負其責任，但科刑時仍應
    審酌刑法第57條各款情狀，為各被告量刑輕重之標準，並非
    必須科以同一之刑。」（最高法院47年台上字第1249號判例
    ）。被告雖與同案共犯黃慶維及「張朝榮」共犯本案，固應
    就本案犯罪結果負其責任，惟同案被告黃慶維於共犯結構中
    係居於主導角色，犯後亦分得較大部分之利益，且黃慶維前
    受有期徒刑執行完畢，於本案符合累犯之規定，應加重其刑
    ，然黃慶維本案部分犯行經宣告有期徒刑七月，有判決書附
    於該案卷可稽。本案被告之犯罪動機、情節、所得利益均較
    共犯黃慶維為輕，且無累犯之適用，原判決仍量處與黃慶維
    相同之有期徒刑七月，顯有量刑失據，未符比例原則之違法
    。被告上訴仍持陳詞否認犯罪，固無理由，惟原判決既有上
    開可議之處，即屬無法維持，應由本院撤銷原判決，自為判
    決。
六、爰審酌被告與黃慶維、「張朝榮」意圖為自己不法之所有，
    以佯裝打架之方式，行恐嚇取財之實，致甲○○心生畏懼，
    除損害被害人甲○○之權益外，並危害社會治安非輕，且被
    告犯後否認犯行，亦未賠償被害人之損失，及其參與本案之
    程度、素行、生活狀況等一切情狀，分別量處主文第二項所
    示，並定應執行刑。次按司法院釋字第662 號解釋：「中華
    民國94年2 月2 日修正公布之現行刑法第41條第2 項，關於
    數罪併罰，數宣告刑均得易科罰金，而定應執行刑之刑逾6
    個月者，排除適用同條第1 項得易科罰金之規定部分，與憲
    法第23條規定有違，並與本院釋字第366 號解釋意旨不符，
    應自本解釋公布之日起失其效力。」，故對於數罪併罰，數
    宣告刑均得易科罰金，而定應執行之刑超過6 個月之案件，
    依司法院釋字第366 號、第662 號解釋意旨，仍得易科罰金
    。另98年12月30日修正公布，99年1 月1 日施行之刑法第41
    條第8 項業依上揭司法院解釋意旨而為修正，自應依上開司
    法院解釋意旨及修正後刑法第41條第1 項前段、第8 項規定
    ，諭知易科罰金之折算標準。和解書上偽造之「王朝曦」、
    「呂文生」署押（含簽名、指印）各1 枚，均應依刑法第
    219 條之規定宣告沒收。
據上論斷，應依刑事訴訟法第369 條第1 項前段、第364 條、第
299 條第1 項前段，刑法第28條、第216 條、第210 條、第346
條第1 項、第41條第1 項前段、第8 項、第51條第5 款、第219
條，刑法施行法第1 條之1 ，判決如主文。
本案經檢察官王金聰到庭執行職務。
中    華    民    國    99    年    7     月    13    日
                  刑事第十庭審判長法  官  李春地
                                  法  官  彭政章
                                  法  官  黃斯偉
以上正本證明與原本無異。
行使偽造私文書部分如不服本判決，應於收受送達後10日內向本
院提出上訴書狀，其未敘述上訴之理由者並得於提起上訴後10日
內向本院補提理由書（均須按他造當事人之人數附繕本）「切勿
逕送上級法院」。
其餘部分不得上訴。
                                  書記官  王宜玲
中    華    民    國    99    年    7     月    14    日
附錄：本案論罪科刑法條全文
中華民國刑法第346條第1項
（恐嚇取財得利罪）
意圖為自己或第三人不法之所有，以恐嚇使人將本人或第三人之
物交付者，處六月以上五年以下有期徒刑，得併科一千元以下罰
金。
以前項方法得財產上不法之利益，或使第三人得之者，亦同。
前二項之未遂犯罰之。
中華民國刑法第216條
（行使偽造變造或登載不實之文書罪）
行使第 210 條至第 215 條之文書者，依偽造、變造文書或登載
不實事項或使登載不實事項之規定處斷。
中華民國刑法第210條
（偽造變造私文書罪）
偽造、變造私文書，足以生損害於公眾或他人者，處 5 年以下
有期徒刑。

司法院資訊處製作；財團法人民間司法改革基金會備份。
